【裁判字號】    97,訴緝,205
【裁判日期】    971114
【裁判案由】    槍砲彈藥刀械管制
【裁判全文】
臺灣板橋地方法院刑事判決             97年度訴緝字第205號
公  訴  人  臺灣板橋地方法院檢察署檢察官
被      告  甲○○
                    （現在臺灣臺北監獄臺北分監執行中）
指定辯護人  本院公設辯護人湯明純
上列被告因違反槍砲彈藥刀械管制條例案件，經檢察官提起公訴
（96年度偵字第11868 號），本院判決如下：
    主  文
甲○○未經許可，持有可發射子彈具有殺傷力之改造手槍，累犯
，處有期徒刑壹年捌月，併科罰金新臺幣萬元，罰金如易服勞
役，以新臺幣壹仟元折算壹日。扣案之由仿FN廠半自動手槍製造
之槍枝，換裝土造金屬槍管而成之改造手槍壹枝（含彈匣壹個，
槍枝管制編號：0000000000號），沒收之。
    事  實
一、甲○○前因違反毒品危害防制條例案件，經臺灣桃園地方法
    院以94年度桃簡字第2264號判決判處有期徒刑3 月確定，而
    於民國95年12月25日縮刑期滿執行完畢。詎其仍不知悔改，
    明知真實姓名不詳綽號「阿偉」之成年男子所持有可發射子
    彈具有殺傷力由仿FN廠半自動手槍製造之槍枝，換裝土造金
    屬槍管而成之改造手槍1 枝（含彈匣1 個，槍枝管制編號00
    00000000號），係槍砲彈藥刀械管制條例規定管制之違禁物
    ，非經中央主管機關許可，不得持有，竟因「阿偉」積欠其
    新臺幣1 萬元之債務遲未償還，遂基於持有可發射子彈具有
    殺傷力改造手槍之犯意，於95年1 月間某日，在臺北縣蘆洲
    市○○街6 號3 樓住處內，自「阿偉」處收受上開改造手槍
    用以抵償前開債務（起訴書誤載為甲○○向「阿偉」購入）
    而非法持有之（期間甲○○未因入監執行前開徒刑而喪失持
    有前開改造手槍，故其持有行為直至後述為警查扣前開改造
    手槍為止）。嗣於96年5 月20日23時30分許，甲○○因形跡
    可疑為警在臺北縣新莊市○○路106 巷處實施盤查，而主動
    供承有施用毒品情事（涉犯毒品危害防制條例案件部分，另
    由本院以96年度訴字第2471號判決判處應執行有期徒刑1 年
    2 月，並經臺灣高等法院以96年度上訴字第5020號判決上訴
    駁回確定）後，自願同意帶同警員至其前開住處進行搜索，
    迨96年5 月21日5 時30分許，警方在該住處大門外之鞋櫃上
    層抽屜查扣前開改造手槍1 枝，甲○○旋於有偵查犯罪職權
    之機關或人員知悉其涉嫌非法持有改造手槍犯行前，向警員
    自首接受裁判。
二、案經甲○○自首暨臺北縣政府警察局板橋分局報請臺灣板橋
    地方法院檢察署檢察官偵查後提起公訴。
    理  由
一、本案以下認定事實所引用之證據，檢察官、被告甲○○與指
    定辯護人均未就證據能力表示異議，而各該證據依刑事訴訟
    法規定，經核亦皆無不具證據能力之情事，故本院認均得作
    為認定被告有罪之依據，合先敘明。
二、上揭犯罪事實，業據被告甲○○於本院審理時坦承不諱，並
    有搜索扣押筆錄暨扣押物品目錄表2 份附卷及手槍1 枝扣案
    可資佐證。而前開扣案手槍1 枝經送內政部警政署刑事警察
    局鑑定結果，認係由仿FN廠半自動手槍製造之槍枝，換裝土
    造金屬槍管而成之改造手槍（含彈匣1 個，槍枝管制編號：
    0000000000號），擊發功能正常，可供擊發適用子彈使用，
    認具殺傷力，有該局96年6 月12日刑鑑字第0960080840號槍
    彈鑑定書1 份在卷可參，復經本院將扣案手槍送請該局以實
    際試射合適子彈之方式，再為鑑定有無殺傷力，經該局裝填
    適用子彈試射結果，測得彈頭發射速度為每秒82公尺，計算
    其動能為13焦耳，換算其單位面積動能為每平方公分27焦耳
    ，且若彈丸單位面積動能達每平方公分20焦耳時，即足以穿
    入人體皮肉層等情，亦有該局96年9 月14日刑鑑字第096014
    0618號函文1 件附卷可稽，是扣案改造手槍確可發射子彈而
    具有殺傷力無訛，足以佐證被告自白與事實相符，堪以採信
    。本案事證明確，被告犯行洵堪認定。
三、按未經許可持有可發射子彈具有殺傷力之槍枝，其持有之繼
    續，為行為之繼續，而非狀態之繼續，亦即一經持有該槍枝
    ，罪即成立，但其犯罪行為之完結須繼續至持有行為終了時
    為止。查被告甲○○自95年1 月間某日起，即持有上揭具有
    殺傷力之改造手槍，且迄至96年5 月20日始為警查獲，是就
    被告所為，自應逕予適用95年7 月1 日修正施行後刑法之相
    關條文，合先敘明。核被告所為，係犯槍砲彈藥刀械管制條
    例第8 條第4 項之未經許可持有可發射子彈具有殺傷力之改
    造手槍罪。查被告前因違反毒品危害防制條例案件，經臺灣
    桃園地方法院以94年度桃簡字第2264號判決判處有期徒刑3
    月確定，而於95年12月25日縮刑期滿執行完畢，有臺灣高等
    法院被告前案紀錄表1 份在卷足徵，其於有期徒刑執行完畢
    5 年內，故意再犯本案有期徒刑以上之罪，依刑法第47條第
    1 項規定成立累犯，並應加重其刑。又被告於有偵查犯罪權
    限之機關、人員尚無相當證據足以懷疑被告涉有上揭非法持
    有具有殺傷力改造手槍犯行以前，即向臺北縣政府警察局板
    橋分局警員自首進而接受裁判之情，業據證人即查獲警員李
    日清於本院審理時證述無誤，爰依刑法第62條前段規定減輕
    其刑，並應先加後減之。爰審酌被告犯罪動機、手段、持有
    改造手槍之期間與所生危害程度，及其於犯後尚知自首坦認
    犯行等一切情狀，量處如主文所示之刑，並就罰金部分諭知
    如易服勞役之折算標準，以資懲儆。末查，扣案由仿FN廠半
    自動手槍製造之槍枝，換裝土造金屬槍管而成之改造手槍1
    枝（含彈匣1 個，槍枝管制編號：0000000000號），係屬違
    禁物，應依刑法第38條第1 項第1 款規定，併予宣告沒收之
    。至本案同時為警查扣之子彈1 顆，業經內政部警政署刑事
    警察局鑑定試射，因無法擊發認不具殺傷力，此有前揭96年
    6 月12日刑鑑字第0960080840號槍彈鑑定書在卷可憑，足認
    該子彈尚非具有違禁物性質，且與被告所為前揭持有具有殺
    傷力改造手槍之犯行間，亦無直接關連性，故爰不予諭知沒
    收，附此敘明。
據上論斷，應依刑事訴訟法第299 條第1 項前段，槍砲彈藥刀械
管制條例第8 條第4 項，刑法第11條前段、第47條第1 項、第62
條前段、第42條第3 項、第38條第1 項第1 款，判決如主文。
本案經檢察官陳豐年到庭執行職務。
中    華    民    國    97    年    11    月    14    日
                刑事第十九庭  審判長法  官  曾 正 耀
                                    法  官  林 鈺 琅
                                    法  官  張 兆 光
上列正本證明與原本無異。
如不服本判決，應於判決送達後10日內敘明上訴理由，向本院提
出上訴狀 (應附繕本)，上訴於臺灣高等法院。
                                    書記官  曹 秋 冬
中    華    民    國    97    年    11    月    14    日
附錄本案論罪科刑法條：
槍砲彈藥刀械管制條例第8 條第4 項
未經許可，持有、寄藏或意圖販賣而陳列第1 項所列槍枝者，處
3 年以上10年以下有期徒刑，併科新臺幣700 萬元以下罰金。


司法院資訊處製作；財團法人民間司法改革基金會備份。
